臺灣士林地方法院刑事判決
111年度審交易字第473號
公  訴  人  臺灣士林地方檢察署檢察官  
被      告  林士楓


上列被告因公共危險案件，經檢察官提起公訴（111年度偵字第9
186號），因被告於準備程序中就被訴事實為有罪之陳述，經告
知簡式審判程序之旨，並聽取當事人之意見後，本院裁定改依簡
式審判程序審理，並判決如下：
　　主  文
林士楓犯駕駛動力交通工具而吐氣所含酒精濃度達每公升零點二
五毫克以上罪，處有期徒刑陸月，併科罰金新臺幣陸萬元，有期
徒刑如易科罰金、罰金如易服勞役，均以新臺幣壹仟元折算壹日
。
    事實及理由
一、程序部分
　　按除被告所犯為死刑、無期徒刑、最輕本刑為3年以上有期
    徒刑之罪或高等法院管轄第一審案件者外，於第一次審判期
    日前之準備程序進行中，被告先就被訴事實為有罪之陳述時
    ，審判長得告知被告簡式審判程序之旨，並聽取當事人、代
    理人、辯護人及輔佐人之意見後，裁定進行簡式審判程序，
    刑事訴訟法第273條之1第1項定有明文。經核本案被告林士
    楓所犯係死刑、無期徒刑、最輕本刑為3年以上有期徒刑以
    外之罪，其於準備程序中就被訴事實為有罪之陳述，經告知
    簡式審判程序之旨，並聽取公訴人、被告之意見後，本院爰
    依首揭規定，裁定進行簡式審判程序。是本案之證據調查，
    依同法第273條之2規定，不受同法第159條第1項、第161條
    之2、第161條之3、第163條之1，及第164條至170條所規定
    證據能力認定及調查方式之限制，合先敘明。
二、本案犯罪事實及證據，除證據部分應補充：「被告林士楓於
    本院民國111年6月20日準備程序及審理中所為之自白」外，
    其餘均引用檢察官起訴書之記載（如附件）。
三、論罪科刑
　㈠核被告所為，係犯刑法第185條之3第1項第1款之吐氣所含酒
    精濃度達每公升0.25毫克以上而駕駛動力交通工具罪。
　㈡至公訴意旨固以被告有如起訴書犯罪事實欄所載前案科刑及
    執行情形，且於受有期徒刑之執行完畢後，5年以內故意再
    犯本案有期徒刑以上之罪，構成累犯，請求本院審酌是否依
    刑法第47條第1項規定加重其刑等語。然檢察官並未提出被
    告構成累犯事實之前案徒刑執行完畢資料，亦未具體指出被
    告於本案犯行有何特別惡性及對刑罰反應力薄弱等各節，依
    最高法院刑事大法庭110年度台上大字第5660號裁定意旨，
    本院尚無從裁量本案是否因被告構成累犯而應加重其刑，爰
    僅將被告之前科紀錄列入刑法第57條第5款「犯罪行為人之
    品行」之量刑審酌事由，附此敘明。
　㈢爰審酌被告於本案前5年內有因公共危險（酒後駕車）案件，
    經本院以108年度審交簡字第382判決判處有期徒刑5月，併
    科罰金新臺幣（下同）5萬元確定並執行完畢之紀錄，另曾
    因公共危險（酒後駕車）案件，經臺灣基隆地方法院以95年
    度基交簡字第244號判決判處拘役10日、緩刑2年確定，嗣緩
    刑期滿未經撤銷，視為未受刑之宣告，又因公共危險（酒後
    駕車）案件，先後經本院以105年度湖交簡字第137號判決判
    處有期徒刑3月確定、以105年度湖交簡字第622號判決判處
    有期徒刑5月確定、以108年度士交簡字第587號判決判處有
    期徒刑5月、併科罰金1萬元確定，並均已執行完畢，素行不
    佳，有臺灣高等法院被告前案紀錄表在卷可按，竟仍漠視政
    府對酒後不駕駛動力交通工具之法令宣導，罔顧自己生命、
    身體及公眾往來之安全，再次於飲酒後駕車上路，顯見其輕
    忽酒後駕車所可能造成之潛在性危險，法治觀念薄弱，應予
    非難，衡以其犯後始終坦承犯行，態度尚可，暨考量其本案
    犯罪之動機、所駕車種為普通重型機車、為警測得之吐氣所
    含酒精濃度為每公升0.30毫克、尚未肇事而未造成實害，及
    其自陳高職肄業之教育智識程度、目前從事餐飲業、月薪約
    4萬元、離婚、需扶養2名子女之家庭生活經濟狀況（見111
    年度審交易字第473號卷111年6月20日審判筆錄第4頁）等一
    切情狀，量處如主文所示之刑，並諭知有期徒刑易科罰金及
    罰金易服勞役之折算標準。
據上論斷，應依刑事訴訟法第273條之1第1項、第299條第1項前
段、第310條之2、第454條第2項（依刑事裁判精簡原則，僅記載
程序法條），判決如主文。
本案經檢察官黃仙宜提起公訴，由檢察官余秉甄到庭執行職務。
中　　華　　民　　國　　111 　年　　7 　　月　　18　　日
                  刑事第九庭法  官  陳秀慧
以上正本證明與原本無異。
如不服本判決應於收受送達後20日內向本院提出上訴書狀，並應
敘述具體理由。其未敘述上訴理由者，應於上訴期間屆滿後20日
內向本院補提理由書（均須按他造當事人之人數附繕本）「切勿
逕送上級法院」。因疫情而遲誤不變期間，得向法院聲請回復原
狀。
                            書記官  陳建宏
中　　華　　民　　國　　111 　年　　7 　　月　　18　　日
附錄本案論罪科刑法條全文：
中華民國刑法第185條之3
駕駛動力交通工具而有下列情形之一者，處3年以下有期徒刑，
得併科30萬元以下罰金：
一、吐氣所含酒精濃度達每公升零點二五毫克或血液中酒精濃度
    達百分之零點零五以上。
二、有前款以外之其他情事足認服用酒類或其他相類之物，致不
    能安全駕駛。
三、服用毒品、麻醉藥品或其他相類之物，致不能安全駕駛。
因而致人於死者，處3年以上10年以下有期徒刑，得併科2百萬元
以下罰金；致重傷者，處1年以上7年以下有期徒刑，得併科1百
萬元以下罰金。
曾犯本條或陸海空軍刑法第54條之罪，經有罪判決確定或經緩起
訴處分確定，於十年內再犯第1項之罪因而致人於死者，處無期
徒刑或5年以上有期徒刑，得併科3百萬元以下罰金；致重傷者，
處3年以上10年以下有期徒刑，得併科2百萬元以下罰金。
【附件】
臺灣士林地方檢察署檢察官起訴書
                                     111年度偵字第9186號
　　被　　　告　林士楓　男　39歲（民國00年0月00日生）
　　　　　　　　　　　　住○○市○○區○○路0段000號14樓
　　　　　　　　　　　　國民身分證統一編號：Z000000000號
上列被告因公共危險案件，業經偵查終結，認應提起公訴，茲將
犯罪事實及證據並所犯法條分敘如下：
　　　　犯罪事實
一、林士楓於民國95年、105年、108年間，多次因公共危險案件
    遭查獲，其後分別為法院論罪科刑確定，最近一次係109年3
    月10日，經臺灣士林地方法院判處有期徒刑5月確定，於109
    年10月9日執行完畢；竟不思悔改，於111年4月12日2時許至
    4時30分許，在新北市○○區○○路0段000號14樓住處飲用酒類
    後，明知不能駕駛動力交通工具，仍於同日15時30分許，騎
    乘車牌號碼000-0000號重型機車；嗣於同日16時1分許，行
    經臺北市○○區○○路0段00號前為警攔檢，經警當場檢驗其吐
    氣所含酒精濃度達每公升0.30毫克，始悉前情。
二、案經臺北市政府警察局士林分局報告偵辦。
　　　　證據並所犯法條
一、證據清單及待證事實
編號 證據名稱 待證事實 1 被告林士楓於警詢及偵查中之自白 被告駕駛動力交通工具，而其吐氣所含酒精濃度達每公升0.25毫克以上，而涉犯本件公共危險之犯罪事實。 2 ⑴吐氣酒精濃度測定紀錄列印資料及呼氣酒精測試器檢定合格證書 ⑵臺北市政府警察局舉發違反道路交通管理事件通知單、吐氣酒精濃度檢測程序暨拒測法律效果確認單、舉發道路違規移置保管車輛通知單及車籍查詢資料 同上編號1 
二、核被告所為，係犯刑法第185條之3第1項第1款駕駛動力交通
    工具而吐氣所含酒精濃度達每公升0.25毫克以上之公共危險
    罪嫌。被告有如犯罪事實欄所載之論罪科刑情形，有本署刑
    案資料查註紀錄表在卷可稽，其受有期徒刑執行完畢，5年
    以內故意再犯本件有期徒刑以上之罪，為累犯，請審酌是否
    依法加重其刑。
三、依刑事訴訟法第251條第1項提起公訴。
    此　  致
臺灣士林地方法院
中　　華　　民　　國　 111　　年　　4 　　月　　29　　日
                              檢　察　官    黃仙宜
本件正本證明與原本無異
中　　華　　民　　國　 111　　年　　5 　　月　　 9　　日
                              書　記　官    沈坦毅     
附錄本案所犯法條全文：
中華民國刑法第185條之3第1項第1款
駕駛動力交通工具而有下列情形之一者，處 2 年以下有期徒刑
，得併科 20 萬元以下罰金：
一、吐氣所含酒精濃度達每公升零點二五毫克或血液中酒精濃度
    達百分之零點零五以上。